【裁判字號】    94,上訴,2317
【裁判日期】    950329
【裁判案由】    常業詐欺
【裁判全文】
臺灣高等法院臺中分院刑事判決        94年度上訴字第2317號
上  訴  人
即  被  告  丁○○
上列上訴人因常業詐欺案件，不服臺灣臺中地方法院94年度訴緝
字第390號中華民國94年10月11日第一審判決（起訴案號：臺灣
臺中地方法院檢察署92年度偵字第24747號、93年度偵字第620號
），提起上訴，本院判決如下：
    主  文
原判決撤銷。
丁○○共同意圖為自己不法之所有，以詐術使人將本人之物交付
為常業，累犯，處有期徒刑壹年貳月，扣案之空白服裝代購單參
拾伍張、訓練課表肆張、履歷表拾陸份、服務自願書拾張、刊登
應徵廣告之剪貼貳張、電話紀錄表捌張均沒收。
    事  實
一、丁○○曾有違反麻醉藥品管理條例、偽造有價證券、竊盜等
    前科，其中於民國（下同）87、88年間，曾因竊盜案件，經
    臺灣臺中地方法院分別以87年度易字第4074號、88年度易字
    第399號判處有期徒刑1年2月、1年2月確定，上開2罪經接續
    執行，於90年5月21日假釋期滿未經撤銷視為執行完畢。緣
    趙子雲自92年9月4日起，在臺中市○○○路○段242號9樓廣
    信企業社，負責經營該社全部業務，林寬國、林亮圖自92年
    9月初某日起任職該社，初任特助，後任經理，丁○○自92
    年11月中旬某日起、許家榮（更名前為許哲偽）自92年11月
    初某日起、古國泓自92年10月9日起、陳育新自92年10月底
    某日起、蘇大圍自92年11月中旬某日起、趙青江自92年10月
    中旬某日、潘正龍自92年9月中旬某日起、賴文欽自92年10
    月間某日起、謝文聰自92年10月下旬某日起，分別由趙子雲
    招徠，擔任該企業社之特助。趙子雲、林寬國、林亮圖、許
    哲偽（即許家榮）、古國泓、陳育新、蘇大圍、趙青江、潘
    正龍、賴文欽、謝文聰等11人（趙子雲等11人均經原審法院
    以93年度訴字第2264號分別判處有期徒刑1年6月至1年2月不
    等，經本院以94年度上訴字第1920號上訴駁回，尚未確定）
    及丁○○遂自上揭任職期間起，共同基於意圖為自己不法所
    有之常業詐欺犯意聯絡及行使偽造私文書之概括犯意聯絡，
    由趙子雲、林亮圖、林寬國指示擔任特助之丁○○、許哲偽
    （即許家榮）、古國泓、陳育新、蘇大圍、趙青江、潘正龍
    、賴文欽、謝文聰先自行支出費用，並自擬廣告內容，利用
    不知情之中國時報、自由時報、聯合報等報社及發行機關發
    行之如點將錄等報紙、刊物，刊登如附表一所示之內容不實
    之徵才廣告，其中並偽稱係附表一編號1、2、4、6至10、12
    、13、15至23、25至28、32、34至36、38至45號（原判決誤
    載為44號）之公司行號如大臺中人力銀行等之名義，徵用臨
    時工、售貨員、司機、健身中心員工等人才，而偽造如附表
    一之私文書，誘使如附表二所示之人及其他不特定男子之求
    職者（下稱求職者）陷於錯誤，誤信為真，見上開廣告而撥
    打廣告中之聯絡電話至廣信企業社，足以生損害於見報應徵
    之求職者。廣信企業社內之上開經理、特助，不問附表一之
    廣告由何人出資刊登，均互相支援接聽來電，於接獲電話後
    ，先將來電之求職者資料詳細填載於電話記錄表中，再通知
    該求職者前來面試，特助再於面試時告訴求職者，實際上係
    應徵男公關、桌面服務人員，工作性質輕鬆，報酬優渥為餌
    ，令求職者誤信為真，陷於錯誤而生高度就職意願，再由特
    助或經理要求職者繳交新臺幣（下同）1000元之報名費，廣
    信企業社隨即提供訓練課程，訓練過程約2至3天，訓練內容
    包括桌面遊戲、桌面禮儀、交際舞等。訓練時趙子雲、林寬
    國及林亮圖等經理陸續要求職者簽立服務自願書、履歷表及
    服裝代購單，並須繳交1萬5千元之服裝費以製作男公關上班
    所需之黑色西裝，須有黑色西裝方能獲取男公關或桌面服務
    之工作機會，趙子雲再委託不知情位於臺中市○○區○○路
    2段459-1號之「金賞西服社」製作每套3700元、位於臺中市
    ○○路85-2號之「陸戰隊服飾店」製作每套2100元之黑色西
    裝，求職者所繳交之費用扣除西裝製作成本後，由負責介紹
    之該特助抽取四成，有參與之經理抽取一成，其餘則歸趙子
    雲所有，總計獲取不法財物逾八十萬元，趙子雲等11人及丁
    ○○均以此為常業，賴此維生。事實上趙子雲等11人及丁○
    ○並未實際仲介求職者至特種行業從事公關或桌邊服務工作
    ，或所介紹男公關工作之內容、報酬與特助、經理介紹之優
    渥情形不符，求職者始知受騙。嗣於92年12月19 日16時30
    分左右，為警持搜索票在臺中市○區○○○路1段242號9樓
    廣信企業社查獲，並扣得趙子雲所有預備供其等犯罪所用之
    空白服裝代購單35張、供犯罪所用之訓練課表4張、刊登應
    徵廣告之剪貼2張、電話紀錄表8張、因犯罪所得之履歷表16
    份、服務自願書10張。
二、案經壬○○、辰○○、卯○○、巳○○、癸○○、庚○○、
    丑○○、甲○○訴由臺中市警察局移送臺灣臺中地方法院檢
    察署檢察官偵查起訴。
    理  由
一、訊據上訴人即被告（下稱被告）丁○○對其在廣信企業社擔
    任特助職務，有與其他同案被告各自出資刊登前揭求才廣告
    吸引不特定人前來應徵面試之事實固不否認，惟否認有常業
    詐欺、行使偽造私文書犯行，辯稱：其僅是在該處工作，那
    都是經理級以上的事情，報紙並非其所刊登，而係經理刊登
    幫其等應徵，有向應徵者收1000元報名費，但其不會跟求職
    者說培訓費的事情云云，惟查：
  本案之被害人戊○○、壬○○、卯○○、巳○○、辰○○、
    子○○、己○○（起訴書誤載為韋宏泯）、丙○○、辛○○
    、午○○、癸○○、庚○○、丑○○、甲○○，證人許明賢
    、丁淑燕及共犯林亮圖、古國泓、潘正龍、賴文欽等人於警
    詢時陳述之詞，被害人戊○○、己○○（起訴書誤載為韋宏
    泯）、午○○於檢察官偵查中未經具結之證言，均屬被告丁
    ○○以外之人於審判外之陳述，依刑事訴訟法第159條第1項
    規定，本不得作為證據，然而，當事人（即被告丁○○及公
    訴人）於原審及本院調查證據時，知有前開情形，而未於言
    詞辯論終結前聲明異議，依同法第159條之5第2項規定，視
    為經當事人於審判程序同意作為證據，本院審酌被害人戊○
    ○、壬○○、卯○○、巳○○、辰○○、子○○、己○○（
    起訴書誤載為韋宏泯）、丙○○、辛○○、午○○、癸○○
    、庚○○、丑○○、甲○○，證人許明賢、丁淑燕及共犯林
    亮圖、古國泓、潘正龍、賴文欽等人前開言詞陳述作成時之
    情況，並無任何不法情事，認為適當，得為證據。至同案被
    告趙子雲之警詢筆錄，經原審勘驗同案被告趙子雲之警詢光
    碟片3片結果，其中第1片及第2片極難辨識同案被告趙子雲
    所述內容，第3片無法播放（見原審卷一第204頁、第205頁
    、第228頁），故無從認定同案被告趙子雲有為警詢筆錄之
    內容，自應認同案被告趙子雲之警詢筆錄對被告丁○○無證
    據能力。又同案被告趙子雲於92年12月20日偵查時之供稱「
    （你是否以應徵廣告為恍子，實際上是詐騙？）是。」等語
    （見偵字第24747號卷一第259頁），經原審勘驗該偵查筆錄
    結果，確認檢察官之訊問並無有何不正當之情形，而同案被
    告趙子雲確係有上述之回答，且同案被告趙子雲於原審上開
    勘驗時，亦供稱其當時有這樣回答，雖其辯稱其要補充其意
    思，但檢察官不讓他說云云，惟勘驗結果，並無其所辯之情
    事（見原審卷一第173頁、第174頁），並有該頁逐字譯文筆
    錄附卷可稽（見原審卷一第178頁）。是檢察官上開之訊問
    既無任何不正當之情形，從而同案被告趙子雲於上開偵查中
    之供述，對被告丁○○有證據能力，自得作為其犯罪之證據
    。另查被告林寬國、趙青江、陳育新、謝文聰之警詢筆錄，
    業經原審勘驗結果，確係照其等所回答逐一記錄，而其等於
    原審勘驗時亦自承製作警詢筆錄時，警察並無利誘或脅迫之
    事（見原審卷一第241頁至第263頁），是其等警詢筆錄係出
    於任意性，自得採為本案之證據。至證人即同案被告蘇大圍
    、許哲偽（即許家榮）於原審審理時以證人之身分作證時，
    分別證稱：蘇大圍係大專教育程度，其於製作警詢筆錄當時
    ，因認筆錄所打內容無誤，故依警方展示於螢幕上之記載陳
    述等語（見原審卷二第40至47頁）；許哲偽（即許家榮）係
    高中教育程度，其於製作警詢筆錄當時，甚有向警察反應自
    己意思，警察並有依其陳述修改筆錄，又經警察勸其承認，
    且其又見其他被告亦承認，始於警詢亦有承認詐欺等語（見
    原審卷二第53頁至第55頁）。是證人蘇大圍、許哲偽（即許
    家榮）之警詢筆錄，並無違背其本意，而警察亦無利誘或脅
    迫之事，是其等上開警詢筆錄係出於任意性，其等先前警詢
    之陳述又具有較可信之特別情況，且係證明被告丁○○犯罪
    事實存否所必要之證據，自得採為本案之犯罪證據。
  同案被告趙子雲係廣信企業社之負責人，同案被告林寬國、
    林亮圖係廣信企業社之經理，許哲偽（即許家榮）、陳育新
    、蘇大圍、趙青江、賴文欽、潘正龍、謝文聰及被告丁○○
    均係廣信企業社之特助，自任職起先由特助自行支出費用，
    並各自刊登內容如附表一各編號所載之求才廣告，以使求職
    者（包括附表二之男子）至廣信企業社，由擔任特助之被告
    先進行面試之事實，業據被告丁○○於原審供稱：「我是出
    錢交給林亮圖經理登廣告，我每個禮拜一期，我交一、二千
    元給林亮圖去登廣告，電話是00000000，廣告是速達快遞，
    內容是送貨員，薪水二萬多元，廣告內容係我拜託賴文欽寫
    的，我把廣告內容及廣告費交給林亮圖」等語（見原審卷一
    第104頁頁）；同案被告趙子雲於偵查中供稱：「經理和特
    助各人各刊自己的廣告，費用各付各。... （所有廣告刊的
    廣告電話有設定轉接嗎？）沒有。（所有的電話都同在一辦
    公室？）是的，都在廣信企業社的辦公室，我們1個總機，
    總共分了12線，我刊的這支電話是第十線，電話響的時，誰
    有空誰就接。... 報紙上的廣告只是一個幌子，讓客戶來應
    徵」等語（見偵字第24747號卷一第257之1頁至258頁、偵字
    第24747號卷二第15頁），於原審供稱：「是特助自己出錢
    ，自己去登廣告」等語（見原審卷一第104頁）；同案被告
    林亮圖、林寬國於原審亦不否認上情（見原審卷一第104頁
    ）；同案被告潘正龍於原審供稱：「我擔任特助，面試徵才
    的人員，有登廣告，廣告費是我自己出錢，我登廣告內容是
    速達快遞。... 應徵者來應徵，會告訴他是應徵速達快遞的
    工作，會告訴他如果沒有欠人會另外介紹一份工作，事實上
    沒有速達快遞的工作」等語（見原審卷一第149頁）；同案
    被告古國泓於原審供稱：「我登大臺中人力銀行的廣告，人
    力銀行只是一個名稱，介紹的工作就是男公關的工作」等語
    （見原審卷一第154頁）；同案被告謝文聰於原審供稱：「
    有跟別人一起出資廣告費用」等語（見原審卷一第161頁）
    。且被告丁○○及同案被告許哲偽（即許家榮）、古國泓、
    陳育新、蘇大圍、趙青江、潘正龍、賴文欽、謝文聰等人於
    檢察官偵訊時，亦不否認其等如刊登男陪客之廣告就沒有人
    來應徵等情在卷（見偵字第24747號卷一第269頁），並有查
    獲所刊登如附表一所列虛構公司名稱之不實應徵廣告之剪貼
    2張（見偵字第620號卷第209頁、第210頁）、應徵人員電話
    紀錄表8張（見偵字第620號卷第211至218頁）、訓練課表4
    張（見偵字第620號卷第179頁至第182頁）、應徵履歷表16
    份（見偵字第620號卷第183頁至第198頁）、服務自願書10
    張（見偵字第620號卷第199頁至208頁）以及「金賞西服社
    」、「陸戰隊服飾店」服裝訂購單（見偵字第620號卷第220
    頁至226頁）等在卷可資佐證。足見被告丁○○及同案被告
    趙子雲等11人均須支付廣告費用，且互相支援接聽求職者之
    電話，知悉彼此間所刊之如附表一之廣告內容。被告丁○○
    與同案被告趙子雲等11人均對以附表一之內容不實之徵才廣
    告使求職者前來面試一情，知之甚詳，且彼此間有犯意聯絡
    及行為分擔甚明。另查被告丁○○與同案被告趙子雲等11人
    所刊登如附表一之不實廣告，其中附表一編號1、2、4、6至
    10、12 、13、15至23、25至28、32、34至36、38至45號之
    廣告，均以虛偽之公司行號名稱為之，表示係該等公司之徵
    才廣告，並使附表二及其他不特定之求職者因見附表一之不
    實廣告而與被告丁○○與同案趙子雲等11人聯絡，該所刊登
    之廣告已達於求職者面前，足使求職者誤信為真，顯已達行
    使之程度。是被告丁○○與同案被告趙子雲等11人就刊登附
    表一編號1、2、4、6至10、12、13、15至23、25至28、32、
    34至36、38至45號部分，足使見報應徵之求職者受有損害，
    其等行使偽造私文書之犯行亦甚為明確。同案被告趙子雲等
    人雖辯稱：不實廣告僅引誘求職者與廣信企業社聯絡，求職
    者未因廣告而交付財物，故使用不實廣告之行為，非屬詐欺
    之犯罪行為云云。惟查：被告丁○○等人藉刊登不實之廣告
    內容，使求職者誤信為刊登者確係提供一般正當工作，而前
    往面試，求職者雖非直接因被告丁○○等人刊登不實廣告內
    容而交付財物，惟確因之前往面試，而使被告丁○○等人得
    以假借介紹男公關工作為由，並進而騙取求職者之報名費及
    服裝費。倘被告等人未刊登不實廣告內容，求職者自未與之
    聯絡，進而於其後交付報名費及服裝費等情，是被告丁○○
    等人刊登不實廣告內容，確有以欺罔方法使應徵者陷於錯誤
    ，與後述應徵者未取得如被告丁○○等人所述優渥之男公關
    工作，自應併合觀察為本案詐欺犯行之一部，不能切割視之
    ，是同案被告趙子雲等人上開所辯，自非可採。
  同案被告趙子雲等人對於其等有收取報名費1000元和服裝費
    1套1萬5千元，而服裝費1套1萬5千元和給西服社之價錢2100
    元至3700元之差額，係廣信企業社之利潤一情，業據同案被
    告趙子雲於偵查中坦承不諱（見偵字第24747號卷一第258頁
    ），且同案被告趙子雲、林亮圖、林寬國對特助係介紹工作
    內容及報酬，其3人有向求職者介紹培訓費（即指報名費）
    、服裝費之情亦均供認不諱（見原審卷一第106頁、第107頁
    ）。又廣信企業社之全體被告等人之收入來源即係求職者所
    繳交之報名費、服裝費，並無其他收入等情，亦據被告丁○
    ○及同案被告趙子雲、林亮圖、林寬國、許哲偽（即許家榮
    ）、古國泓、陳育新、蘇大圍、趙青江、賴文欽、謝文聰等
    人於原審供述甚明（見原審卷二第64頁、卷一第161頁）。
    而求職者被要求製作之黑色西裝實際製作成本未逾3700元之
    情形，亦據被告丁○○及同案被告趙子雲、林亮圖、林寬國
    、許哲偽（即許家榮）、陳育新、蘇大圍、趙青江、賴文欽
    於原審供述明確（見原審卷一第109頁），而證人即金賞西
    服裝社負責人許明賢除於警詢中供述（見偵字第24747號卷
    一第135頁至第137頁）外，其於檢察官偵查中作證並具結稱
    ：「是趙子雲委託我幫他們製作黑色西裝，趙子雲說是要訂
    做男公關的制服，從九十二年九月起到目前為止，只做了六
    套，一套三千七百元，... 由客戶本人刷卡，刷一萬五千元
    ，事後我再退一萬一千三百元給趙子雲」等語（見偵字第
    24747號卷二第24、118頁）；證人即陸戰隊服飾店店員丁淑
    燕除於警詢中供述（見偵字第24747號卷第138頁至第141頁
    ）外，於偵查中亦證稱：「1套二千一百元，共做30套左右
    」等語（見偵字第24747號卷二第24頁），顯見求職者所購
    買之服裝成本極低，而被告等人之收入來源即係求職者繳付
    之報名費、服裝費再扣除成本之差額，即堪認定。
  求職者確係先依被告丁○○等人所刊登之如附表一之不實徵
    才廣告，始陷於錯誤，前往廣信企業社面試，再誤信須參加
    訓練課程及購買黑色西裝始能順利得到工作，且不知情黑色
    西裝之成本僅二、三千元，因之陷於錯誤，同意如數交付款
    項，惟均未取得如被告等人所述之優渥工作，被告等人係以
    徵人廣告為幌子，事實上是詐騙服裝費用之事，業據同案被
    告林寬國、趙青江、陳育新、謝文聰、蘇大圍、許哲偽（即
    許家榮）於警詢中及同案被告趙子雲於偵查中坦承不諱（見
    偵字第24747號卷一第38頁、第46頁、第51頁、第71頁、第
    77頁、第87頁、第259頁、卷二第15頁）。又為特助之被告
    確有刊登如附表一之不實內容之徵才廣告，已詳如上述。另
    附表二之被害人為獲得被告等人所稱之男公關或桌面服務人
    員，確有繳交如附表二所載之報名費或服裝費，惟均未獲得
    工作等情，亦據被害人戊○○、壬○○、卯○○、巳○○、
    辰○○、子○○、己○○、丙○○、辛○○、午○○、癸○
    ○、庚○○、丑○○、甲○○於警詢中（見偵字第24747號
    卷一第90 頁至第133頁、卷二第51頁至第55頁、第59頁至第
    62頁、第70頁至第73頁）、證人即被害人丑○○、丙○○、
    寅○○、崔曾祿、戊○○、辰○○、子○○、己○○、辛○
    ○等人於偵查中（見偵字第24747號卷二第82頁至第84頁、
    第117頁、第22、23頁）、被害人辰○○、辛○○於原審（
    見原審卷一第112、113頁），證人辛○○、子○○、辰○○
    於本院94年度上訴字第1920號案件審理中證述明確。又被害
    人午○○亦於偵訊時陳明有前往應徵，惟未繳交報名費、服
    裝費等情在卷（見偵字第24747號卷二第24頁），足見被害
    人午○○亦已遭要求繳交報名費、服裝費之事。另告訴人庚
    ○○繳交如附表二所載之報名費、服裝費及介紹費後，雖有
    獲得男公關之工作，惟工作條件及報酬亦非如特助、經理所
    介紹之優渥等情，亦據證人庚○○於偵訊具結證稱：「當時
    是大圍應徵我的，我看報要應徵送貨員的廣告，我去時他們
    告訴我說我的身材不適合，但可以介紹我去做其他陪酒的工
    作，我當時有上課，並交報名費、紅包及治裝費共五萬。
    ... 後來他們介紹我到東興路尾端的豪翔公關店。... 我去
    工作兩天後，覺得不適合我，工作內容沒有那麼簡單」等語
    （見偵字第24747號卷二第117、118頁），足見求職者因見
    不實之徵才廣告而前往面試，或誤信繳交報名費參加訓練課
    程或繳交服裝費能得到工作，始陷於錯誤而繳交費用，或誤
    信繳交報名費、服裝費或介紹費後能獲得如特助、經理所介
    紹之工作內容輕鬆、報酬優渥之工作，是被告等人確有基於
    意圖為自己不法所有而施用詐術，使求職者陷於錯誤而交付
    財物亦明。同案被告趙子雲雖辯稱：其確已介紹60餘位求職
    者至「水玲瓏卡拉ＯＫ」從事男公關工作，聯絡經手之人則
    為綽號「海城」之男子云云，惟查：員警陳唐智曾帶同案被
    告趙子雲至其所述其介紹應徵者所至之男公關店即「水玲瓏
    卡拉ＯＫ」查證結果，該店在該年聖誕節左右即已停業，並
    未查出被告趙子雲確有介紹60餘位求職者前往該店工作一情
    ，業據證人陳唐智於原審審理中證述明確（見原審卷二第35
    頁至第38頁），倘同案被告趙子雲確有介紹60餘位求職者前
    往工作，且工作條件優渥，則成功介紹之求職者人數甚眾，
    顯見其與「海城」經常聯絡，何以其竟未能提供「海城」之
    聯絡電話以供追查？又對曾仲介成功之求職者60餘人竟均無
    任何資料可供追查？另參酌上開被害人均未獲致介紹至被告
    等人所述之男公關工作、證人庚○○所證其被介紹至豪翔公
    關店，工作內容並未如被告等人所述輕鬆及報酬優渥之工作
    等語，及同案被告林寬國、趙青江、陳育新、謝文聰、蘇大
    圍、許哲偽（即許家榮）於警詢中、同案被告趙子雲於偵查
    中坦承其有詐騙之行為等語，即已足以認定被告等人未仲介
    已經繳納報名費及西裝費之應徵者至酒店男公關工作，或所
    介紹之工作內容並未如其等所述輕鬆及報酬優渥之工作。是
    同案被告趙子雲上開所辯，自不足採。
  被告丁○○及同案被告趙子雲等人因本案而總獲利為80萬元
    左右一情，亦據同案被告趙子雲於偵查及原審羈押訊問時供
    述明確（見偵字第24747號卷一第259頁、92年度聲羈字第
    694號卷第5頁背面）。而就上開獲利，被告等人扣除支出西
    裝成本之所得，由介紹之特助抽取4成，有參與之經理抽1成
    ，其餘歸同案被告趙子雲所有之利潤分配方式，業據同案被
    告趙子雲、林亮圖、林寬國、被告丁○○、同案被告許哲偽
    （即許家榮）、古國泓、陳育新、蘇大圍、趙青江、賴文欽
    及謝文聰於偵訊及原審多次供承在卷（見偵字第24747號卷
    一第259、268頁、原審卷一第109、161頁、原審卷二第63頁
    ）。另同案被告古國泓於原審明確供稱：「我有抽佣，經理
    趙子雲給我多少錢就多少錢，大約是4成，扣除成本後的4成
    給我」等語（見原審卷一第154頁）；同案被告謝文聰於原
    審亦供稱：「我負責面試，薪水係抽佣，係抽求職者的服裝
    費及報名費，要先扣除成本後，我抽大概3到4成」等語（見
    原審卷一第161頁），足見被告等人所取得之報酬，係自求
    職者之報名費、服裝費扣除成本後，按固定成數分配。另擔
    任特助者無底薪，並須負擔廣告費用之支付，亦據同案被告
    趙子雲、林亮圖、林寬國於偵查中供述甚明（見偵字第
    24747號卷一第259頁、第263頁）。而被告丁○○與同案被
    告許哲偽（即許家榮）、蘇大圍、趙青江、賴文欽、古國泓
    、潘正龍、謝文聰於偵查時及原審行準備程序時亦均供述明
    確（見偵字第24747號卷一第268頁、原審卷一第104頁至第
    106頁、第149頁、第154頁、第161頁）。是由擔任特助之被
    告等人均須自行負擔廣告費用，復無底薪，並以自求職者交
    付之服裝費用抽成為其主要來源可知，其等均知自己薪資之
    計算方式，亦知求職者所交付之服裝費成本甚低。顯見被告
    等人間對本案之犯行均有犯意聯絡及行為分擔甚明。
  被告丁○○等人對於其等在廣信企業社任職時，未擔任其他
    工作，且以該工作為主要工作及收入來源等情，業據其等於
    偵查中中供認不諱（見偵字第24747號卷二第117頁）。又被
    告等人既已支付廣告費用，並負責接聽及面試，再以電話記
    錄表記載求職者所留電話、面試工作性質及約定面試時間，
    有電話記錄表8張附卷可稽（見偵字第620號卷第211頁至第
    218頁），則依其上記載，可知每日均有近百通求職者之來
    電，每日安排之面試亦有數十件以上，則任特助之被告丁○
    ○，自須專職為之，再依卷附之訓練課表可知，受訓人員即
    近60位（見偵字第620號卷第179頁至第182頁），則被告既
    須接聽求職者電話，又須與求職者面試，說服求職者接受工
    作及繳交報名費、服裝費，並對繳付報名費之求職者進行上
    課等事宜，且每日來電之求職者逾百、每日面試之求職者亦
    逾數十件，被告自須專職為之，是被告丁○○等人均以此為
    常業甚明。
  同案被告趙子雲於原審雖辯稱：「若沒有繳培訓費（即指報
    名費），公司也會介紹工作。...有的人沒有買服裝，公司
    也會介紹工作」云云（見原審本院卷一第106頁），被告丁
    ○○辯稱：其不會跟求職者說培訓費之事，同案被告許哲偽
    （即許家榮）、陳育新、蘇大圍、趙青江、賴文欽、潘正龍
    亦辯稱：不一定要收培訓費才會介紹工作云云（見原審卷一
    第107、149頁），同案被告古國泓辯稱：沒有要求要繳報名
    費及服裝費云云（見原審卷一第15四頁），惟倘求職者毋須
    繳交報名費、服裝費，亦能獲得工作機會，則被害人等求職
    者均係無工作之人，為謀求工作收入而應徵，求職者豈可能
    願意於尚無工作收入之情況下，再繳交上開費用？再被告等
    人為仲介應徵者男公關之工作，特助尚須自行支付廣告費用
    、接聽電話等成本，豈可能使求職者毋須繳交報名費、服裝
    費亦可獲取工作？故被告等人此部分所辯，顯與事實不符，
    亦不足採。
  同案被告趙子雲等11人雖辯稱其等係取得求職者之同意始收
    取報名費、服裝費，既經求職者之同意即無詐欺之意圖，且
    市場上一萬五千元定作一套西裝亦屬通常之行情云云。惟查
    ：被告等人運用於平面媒體刊登不實求職廣告，吸引不特定
    多數求職者陷於錯誤前來應徵，再告以男公關工作之工時短
    、薪資高，再利用一般求職者迅速獲得工作機會之希望，陸
    續遊說求職者參加被告等人為仲介男公關之訓練課程，以取
    得一千元之對價，再利用求職者獲取男公關工作之期待，要
    求職者繳付一萬五千元以定作實際價值僅有二、三千元之服
    裝，並以該差額為被告等人之主要收入來源。顯係一步一步
    利用求職者期待獲取輕鬆、高薪之男公關工作機會而設局詐
    騙，且一套實際定作僅需二、三千之西裝，卻向求職者收取
    一萬五千元之對價，衡諸常情亦難認屬於合於市場行情之利
    潤，是被告辯稱無詐欺意圖部分，亦非可採。
  綜上所述，本案事證明確，被告丁○○上揭犯行堪以認定，
    應依法論科。其於本院審理中雖聲請本院傳喚被害人，以證
    明其並未欺騙被害人部分，然查依本院認定明確如附表二所
    示之被害人中，並無一人係由被告本人所負責面試，且被告
    丁○○及同案被告等人均知悉彼此間所刊之求職廣告內容，
    且互相接聽電話支援，要求受騙之求職者前來面試，是本案
    之被害人縱未經被告本人面試，被告仍應與同案被告負共同
    正犯之責任，縱再傳喚本案之被害人到庭，其等之證詞，顯
    然無從採為有利被告認定之證據，故本院認無加以調查之必
    要，附此說明。
二、按「刑法處罰行使偽造私文書罪之主旨，重在保護文書公共
    之信用，非僅保護制作名義人之利益，故所偽造之文書，如
    足以生損害於公眾或他人，其罪即應成立，不問實際上有無
    制作名義人其人，縱令制作文書名義人係屬架空虛造，亦無
    妨於本罪之成立」（最高法院31年度上字第1505號判例參照
    ）；再按「利用電話口述，使不知情之某報社工作人員，在
    報上刊登冒用臺北市第十信用合作社簡稱十信名義之廣告，
    應成立偽造私文書罪之間接正犯，刊登廣告，藉報紙之販賣
    流傳，已達行使之程度，應依行使偽造私文書罪論擬」（最
    高法院67年度臺上字第1422號判例可參）；又按「冒用他人
    名義，利用不知情之報刊登載廣告，必待該報刊登載之廣告
    到達於讀者面前，足使讀者誤信，始達於行使之程度」（最
    高法院74年度臺上字第2381號判決參照）。核被告丁○○所
    為，係犯刑法第340條之常業詐欺取財罪、刑法第216條、第
    210條之行使偽造私文書罪。被告丁○○利用不知情之中國
    時報、自由時報、聯合報等報社、發行機關發行之報紙、刊
    物刊登廣告，為間接正犯。又被告丁○○與同案被告趙子雲
    、林亮圖、林寬國、許哲偽（即許家榮）、古國泓、陳育新
    、蘇大圍、趙青江、潘正龍、賴文欽及謝文聰就上開常業詐
    欺罪、行使偽造私文書罪間，具有犯意聯絡及行為分擔，均
    為共同正犯。上開被告所涉行使偽造私文書罪部分，雖未據
    起訴，惟與前開起訴並有罪之常業詐欺犯行部分，有牽連犯
    之裁判上一罪關係，依刑事訴訟法第267條之規定，應為起
    訴效力所及，本院自得併予審理，附此敘明。又被告多次行
    使偽造私文書之犯行，時間緊接，所犯構成要件相同，顯係
    基於概括犯意反覆為之，為連續犯，應以一罪論，並依刑法
    第56條之規定加重其刑。再被告丁○○曾有違反麻醉藥品管
    理條例、偽造有價證券、竊盜等前科，其中於87、88年間，
    曾因竊盜案件，經臺灣臺中地方法院分別以87 年度易字第
    4074號、88年度易字第399號判處有期徒刑1年2 月、1年2月
    確定，上開2罪經接續執行，於90年5月21日假釋期滿未經撤
    銷視為執行完畢，有臺灣臺中地方法院檢察署刑案資料查註
    紀錄表及臺灣高等法院被告前案紀錄表各1件在卷可憑，其
    於受上開有期徒刑執行完畢後5年內，再犯本件有期徒刑以
    上之罪，為累犯，應依刑法第47條之規定就其所犯常業詐欺
    罪加重其刑，就其所犯行使偽造私文書罪部分遞加重其刑。
    又被告丁○○所犯常業詐欺及連續行使偽造私文書犯行間，
    有方法目的之牽連關係，應從一重之常業詐欺罪處斷。
三、原審以被告丁○○罪證明確，予以論罪科刑，固非無見，惟
    查：(1)檢察官於起訴書中，指稱被告丁○○等人尚有詐取如
    附表二所示之被害人壬○○、卯○○、巳○○、癸○○、甲
    ○○財物等犯行，原審於判決書附表二中，並未將此部分列
    入，亦未說明其理由，自有已受請求之事項未予判決之違法
    ；(2)證人庚○○於偵查中證稱：其係向同案被告蘇大圍應徵
    等語（見偵字第24747號卷二第117頁），原判決誤為林亮圖
    ；被害人辰○○於原審供稱：其係林寬國所面試等語（見原
    審卷一第112頁），原判決誤為趙青江，均有未洽。被告上
    訴仍執前詞否認犯行，雖無理由，惟原判決既有上述可議之
    處，自屬無可維持，應由本院予以撤銷改判。爰審酌被告丁
    ○○年輕力壯，未思以勞力獲取正當報酬，反而對已屬經濟
    弱勢之求職者詐騙費用，再考量被告丁○○於本件犯行係擔
    任特助，並未負責面試如附表二所示之應徵者，其為本件犯
    行之期間僅有1個多月，所分得財物僅有1千餘元，又事後已
    退還部分被害人所繳交之費用，有同意書7張等在卷可查（
    見原審卷二第5頁至第11頁），被害人所受之損害尚屬輕微
    ，暨其犯後未能坦承犯行之態度等一切情況，量處如主文第
    2項所示之刑。至扣案同案被告趙子雲所有而預備供被告丁
    ○○及其餘同案被告等犯罪所用之空白服裝代購單35張、供
    其等共同犯罪所用之訓練課表4張、刊登應徵廣告之剪貼2張
    、電話紀錄表8張、因其等犯罪所得之履歷表16份、服務自
    願書10張，均應依刑法第38條第1項第2、3款之規定宣告沒
    收。
據上論斷，應依刑事訴訟法第369條第1項前段、第364條、第299
條第1項前段，刑法第28條、第340條、第216條、第210條、第55
條、第47條、第38條第1項第2款、第3款，判決如主文。
本案經檢察官乙○○到庭執行職務。
中    華    民    國    95    年    3     月    29    日
                刑事第十一庭  審判長法  官  黃  梅  月
                                    法  官  黃  日  隆
                                    法  官  林  宜  民
上列正本證明與原本無異。
如不服本判決應於收受送達後十日內向本院提出上訴書狀，其未
敘述上訴之理由者並得於提起上訴後十日內向本院補提理由書（
均須按他造當事人之人數附繕本）。
                                    書記官  林  桂  鳳
中    華    民    國    95    年    3     月    30    日
附表一：
┌─┬──────┬───────────────────────┬──┐
│編│公司行號名稱│廣告內容                                      │備註│
│號│            │                                              │    │
├─┼──────┼───────────────────────┼──┤
││大臺中人力銀│（非介紹所）免收費、急徵臨時工、白天（時薪）１│    │
│  │行          │５０日領１２００以上、夜間（時薪）２００日領２│    │
│  │            │０００以上、兼職可、男：年滿１８～４５歲以下、│    │
│  │            │賺錢熱線00-00000000                 │    │
├─┼──────┼───────────────────────┼──┤
││環保尖兵    │夜間回收司機、薪３２０００元、資源回收、２８０│    │
│  │            │００元起、隨車人員、薪２２０００元起、以上享勞│    │
│  │            │健保月休６天全勤+年節獎金（福利佳）限男１８-４│    │
│  │            │５歲0000-0000陳站長                   │    │
├─┼──────┼───────────────────────┼──┤
││            │急徵夜間清潔工、日領、限男、２０ - ４５歲２３ │    │
│  │            │２６-４６７６                                 │    │
├─┼──────┼───────────────────────┼──┤
││冠宏科技    │電腦週邊設備零組件製造、機械操作員、３名、薪２│    │
│  │            │８０００元起、男２０-４０、無經驗可能配合夜班 │    │
│  │            │佳、品管包裝員、３名、薪２６０００元起、男女不│    │
│  │            │拘、年滿２０-４０無經驗可、倉庫駐守員、２名、 │    │
│  │            │薪２８０００元起、男２０-５０、軍士官退優先錄 │    │
│  │            │取、以上人員均享勞健保、隔週休二日、三節獎金、│    │
│  │            │年終獎金、外地供宿00-00000000代表號 │    │
├─┼──────┼───────────────────────┼──┤
││            │店家自營，男陪，數名、１８－４５歲、歡迎軍士官│    │
│  │            │加入、外地供宿、可借支、時薪0000-0000 │    │
│  │            │兼可、日0000-0000娟、夜0000-000│    │
│  │            │２３８娟                                      │    │
├─┼──────┼───────────────────────┼──┤
││海尼斯複合式│正職工作人員、限男、須役畢、數名、薪２８０００│    │
│  │啤酒屋      │＋全勤４０００、晚班兼職人員、時薪１８０元 +  │    │
│  │            │小費；廚房助手、無經驗可、培養考取丙級職照、薪│    │
│  │            │２６０００元起；以上人員享勞健保、週休二日、三│    │
│  │            │節獎金、年終分紅、外地供宿00000000    │    │
├─┼──────┼───────────────────────┼──┤
││明隆企業（股│汽車零件製造、誠徵作業人員、無經驗，可配合加班│    │
│  │）          │薪２５０００元起；倉管人員、貨物進出管制清點、│    │
│  │            │送貨司機、具汽照熟中彰投道路薪２８０００元起、│    │
│  │            │限男性２０歲以上隔週休、健保、每月聚餐、２３２│    │
│  │            │６１７８１                                    │    │
├─┼──────┼───────────────────────┼──┤
││冠霖企業（股│塑膠產品製造作業員、薪２６０００、男女不拘、年│    │
│  │）          │４０以下、倉管員２名、薪３００００、男役畢３０│    │
│  │            │-５０（進出貨管制）；理貨人員３名、薪２８００ │    │
│  │            │０、高畢、無經驗可（配合加班）、享勞健保、隔週│    │
│  │            │休、全勤（０４）00000000              │    │
├─┼──────┼───────────────────────┼──┤
││夢幻騎士    │男陪看員、伴唱員；時薪0000-000現年２０-│    │
│  │            │４８歲、月入八萬非夢事、免經驗可、兼職可、外地│    │
│  │            │供宿、可借支、歡迎上班族、軍士官加入０４-２３ │    │
│  │            │２６２８８１巧克力                            │    │
├─┼──────┼───────────────────────┼──┤
││全國海陸空貨│徵中區：駐地幹部薪３５０００；業務代表薪３２０│    │
│  │物流通有限公│００；企劃專才薪２８０００、司機備汽照小型可、│    │
│  │司          │職大、職速汽照須一年以上工作經驗可配合日夜長短│    │
│  │            │途薪３２０００以上另倉管徵人員、現場搬運工、時│    │
│  │            │薪１２０ - １５０元須滿２０ - ５０歲享勞健保週│    │
│  │            │休２日供宿0000 - 0000代表號中區分公司 │    │
│  │            │人事部                                        │    │
├─┼──────┼───────────────────────┼──┤
││            │伴遊、伴唱、歡迎軍士官加入、供膳宿、可預支、限│    │
│  │            │２０-４５歲、時薪0000-0000、另徵服務人│    │
│  │            │員、少爺、泊車0000-0000小雨           │    │
├─┼──────┼───────────────────────┼──┤
││六度空間    │男陪看員、伴唱員；時薪0000-000現年２０-│    │
│  │            │４８歲、月入八萬非夢事、免經驗可、兼職可、外地│    │
│  │            │供宿、可借支、歡迎上班族、軍士官加入０４-２３ │    │
│  │            │２６２８８１小喬                              │    │
├─┼──────┼───────────────────────┼──┤
││亞力士男女商│１２月２５日隆重開幕、誠徵男仕、儲備幹部薪    │    │
│  │務ＳＰＡ健身│３８０００起、客服人員薪２８０００起、清潔人員│    │
│  │館          │薪２２０００起、廚師薪面議、泊車人員薪２０００│    │
│  │            │０ + 小費、另徵：女子部ＳＰＡ外場人員、以上人 │    │
│  │            │員均享健保、月休４日，請洽00000000    │    │
├─┼──────┼───────────────────────┼──┤
││            │男仕部，誠徵儲備幹部薪３８０００起、客服人員薪│    │
│  │            │２８００起清潔人員薪２２０００起，廚師，薪面議│    │
│  │            │，泊車人員薪２０００+小費、另徵：女子部ＳＰＡ │    │
│  │            │外櫃人員、以上人員均享健保、月休４日，請洽：２│    │
│  │            │000-0000。                             │    │
├─┼──────┼───────────────────────┼──┤
││威特        │年節將近、安心過年、賣場╱駐櫃、倉管╱理貨、  │    │
│  │            │擴充業務，急徵人才，中區代表號00-00000 │    │
│  │            │６８５                                        │    │
├─┼──────┼───────────────────────┼──┤
││鈺隆煙酒禮品│駐區業務專員薪３６０００ + 業績獎金、宅配送貨 │    │
│  │批發商      │司機薪３２０００+油貼餐費、倉管理貨人員薪２８ │    │
│  │            │０００+全勤津貼、以上人員限男役畢４５歲以下、 │    │
│  │            │經驗不拘、能配合加班者優先錄取00-00000 │    │
│  │            │８５                                          │    │
├─┼──────┼───────────────────────┼──┤
││大衛服飾精品│歡歡喜喜好過年，實機歹歹拼現金、喊市高手時薪１│    │
│  │百貨商      │５０起、駐點助手時薪１３０起、倉儲理貨月薪２８│    │
│  │            │０００、配送司機月薪３００００（公司車須駕照）│    │
│  │            │意洽（０４）00000000                  │    │
├─┼──────┼───────────────────────┼──┤
││速達快遞    │誠徵、夜間收貨員薪３６０００+全勤+獎金、公司車│    │
│  │            │備汽照、夜間理貨員薪３２０００+全勤+獎金、立即│    │
│  │            │上班者優先錄用、享健保、月休六天０４-２３２６ │    │
│  │            │２８８７                                      │    │
├─┼──────┼───────────────────────┼──┤
││宅速通快捷  │誠徵、夜間倉管薪３００００、夜間收貨薪３６００│    │
│  │            │０、搬運工薪３２０００、限５０歲以下、享勞健保│    │
│  │            │月休６天00-00000000                 │    │
├─┼──────┼───────────────────────┼──┤
││冠杰五金螺絲│送貨司機薪３６０００ + 油貼、倉管人員薪３００ │    │
│  │            │００ + 全勤、享勞健保、月休六天２３２６ - ４６│    │
│  │            │８７                                          │    │
├─┼──────┼───────────────────────┼──┤
││宅速通快捷  │夜間倉管薪２８０００、夜間收貨薪３２０００、搬│    │
│  │            │運工薪３００００（限男２０-４５歲）享勞健保、 │    │
│  │            │月休６天（０４）-00000000             │    │
├─┼──────┼───────────────────────┼──┤
││ＧＯＴＴ菸酒│送貨司機數名、月薪３００００ + 獎金、倉管人員 │    │
│  │貿易商（國際│數名、月薪２８０００ + 全勤、以上人員享勞健保 │    │
│  │集團）      │、週休二日、全勤３０００、年節獎金團險０４-２ │    │
│  │            │0000000                                │    │
├─┼──────┼───────────────────────┼──┤
││酒桶啤酒廣場│誠徵正職服務人員月薪３８０００元，兼職工作人員│    │
│  │            │時薪１５０元，時段任選、能立即上班者佳、ＸＸＸ│    │
│  │            │０６０５２意雯經理                            │    │
├─┼──────┼───────────────────────┼──┤
││            │過好年、年關拼錢，吃吃喝喝的正當工作，男      │    │
├─┼──────┼───────────────────────┼──┤
││特立屋      │徵，男作業員薪３２０００元起、整理貨倉人員薪３│    │
│  │            │３０００起、保安人員薪３６０００起、夜間工作者│    │
│  │            │薪３８０００起、限２０-４５歲、無經驗可（０４ │    │
│  │            │）00000000                            │    │
├─┼──────┼───────────────────────┼──┤
││大臺中會員制│合法證照00000000，誠徵現場幹部，底薪 +│    │
│  │仕女ＣＬＵＢ│全勤 + 獎金９８０００以上、正職男服，午、晚、 │    │
│  │酒店        │宵場薪６８０００以上、兼職任選三小時，週上三天│    │
│  │            │週領00000-00000、少爺╱泊車員底薪１ │    │
│  │            │５０００+全勤５０００+小費                    │    │
├─┼──────┼───────────────────────┼──┤
││捷安自行車零│徵包裝作業員薪２８０００、品管員薪２６０００、│    │
│  │件製造廠    │理貨員                                        │    │
├─┼──────┼───────────────────────┼──┤
││伯爵洋酒推廣│誠徵送貨司機薪２８０００ + 餐費、倉管人員薪２ │    │
│  │中心        │５０００＋全勤                                │    │
├─┼──────┼───────────────────────┼──┤
││            │送貨司機、薪３００００起、以上人員須２０-４５ │    │
│  │            │歲，可配合加班，享勞健保、供宿、三節獎金紅利、│    │
│  │            │00000000代表號，洽總公司，林主任      │    │
├─┼──────┼───────────────────────┼──┤
││            │拆解廢五金，誠徵技術員，無經驗可，薪３５０００│    │
│  │            │起，須身強體壯、刻苦耐勞，年滿２０-４５，外地 │    │
│  │            │供宿，可現領，意者請洽總公司面試，（０４）２３│    │
│  │            │２６４７７７洽林主任。                        │    │
├─┼──────┼───────────────────────┼──┤
││            │日、夜間送貨員，備汽、機照，薪３２０００元，享│    │
│  │            │勞健保、供宿、三節獎金、可立即上班者佳。０４- │    │
│  │            │00000000洽陳課長                      │    │
├─┼──────┼───────────────────────┼──┤
││樂高遊藝場  │徵男性現場工作人員薪３２０００+獎金、早中晚班 │    │
│  │            │開分員薪２５０００+獎金、清潔工、工讀生數名， │    │
│  │            │時薪１２０享勞健保、供宿，可立即上班者佳０４- │    │
│  │            │00000000洽總公司陳主任。              │    │
├─┼──────┼───────────────────────┼──┤
││            │夜間停車場管理員、全勤＋車馬費薪３６０００限男│    │
│  │            │２０-４５歲，無經驗可（外地供宿），上班地點台 │    │
│  │            │中市、彰化市，請洽00-00000000       │    │
├─┼──────┼───────────────────────┼──┤
││亞太駐車聯盟│駐站主任二名、薪３５０００元，停車場管理員三名│    │
│  │            │；薪３２０００起，洗車員二名薪２８０００起以下│    │
│  │            │人員限男性２０-４５歲無經驗可，享勞健保，月休 │    │
│  │            │六天、全勤+三節獎金（供宿）00-00000３０│    │
│  │            │９總經理                                      │    │
├─┼──────┼───────────────────────┼──┤
││萬和菸酒配運│業務專員薪３００００ + 獎金、搬運工薪２８００ │    │
│  │公司        │０起０１：００-０７：００、臨時工時薪１２０起 │    │
│  │            │２０：００-２４：３０、工讀生須年滿１８歲、身 │    │
│  │            │強體壯，可立即上班者佳，享勞健保、供宿、月休  │    │
│  │            │４日；00000000營運處                  │    │
├─┼──────┼───────────────────────┼──┤
││廣和機械工具│薪２６０００、機械操作佳、２８０００熟中部地區│    │
│  │加工廠      │道路、限男、享勞健保、月休６日，優先錄用２３２│    │
│  │            │６-２４７５總公司課長                         │    │
├─┼──────┼───────────────────────┼──┤
││            │臨時工，時薪１００起，２０：００ - ２４：３０ │    │
│  │            │以上須年滿２０歲、月休４日，勞健保，遠地供宿２│    │
│  │            │000 - 0000營運課                       │    │
├─┼──────┼───────────────────────┼──┤
││活屋文具禮品│年關將近、急需人才，誠徵市銷售人員薪２５０００│    │
│  │批發館      │+獎金╱２名，倉管人員１名物品進出清點，經驗者 │    │
│  │            │佳╱薪２７０００+全勤、司機薪２８０００+津貼，│    │
│  │            │熟中彰投者佳，人員可立即上班者佳╱享勞健保╱全│    │
│  │            │勤╱獎金（０４）00000000林店長        │    │
├─┼──────┼───────────────────────┼──┤
││祥瑞汽車    │銷售、倉管、運送，享勞健                      │    │
├─┼──────┼───────────────────────┼──┤
││萬通清潔公司│大樓清潔員數名，工作地點：臺中彰化，另徵管理員│    │
│  │            │臨時工，工作地點：台中縣、市0000-0000 │    │
│  │            │林主任                                        │    │
├─┼──────┼───────────────────────┼──┤
││勝利有限公司│日用品批發，夜間理貨員三名，薪３００００，年２│    │
│  │            │０-４５、倉管人員２名，薪２５０００，年２０-４│    │
│  │            │５、送貨司機２名，薪２８０００享勞健保、隔週休│    │
│  │            │、全勤0000-0000                       │    │
├─┼──────┼───────────────────────┼──┤
││貝斯特煙酒禮│賣場╱駐櫃人員數名，薪２８０００+津貼、送貨╱ │    │
│  │品經銷商    │隨車司機３名薪３００００+獎金、倉管╱理貨人員 │    │
│  │            │數名，薪２６０００+禮金，年節將近，安心過年、 │    │
│  │            │業務擴充，急徵人才，中區代表號00-00000 │    │
│  │            │５０１                                        │    │
├─┼──────┼───────────────────────┼──┤
││龍翔貨運搬家│誠徵，搬運工、司機３Ｘ７拆，現領，可兼，２３２│    │
│  │            │６-４５０１                                   │    │
├─┼──────┼───────────────────────┼──┤
││Ｃ.Ｃ.Ｐ駐車│急徵、儲備幹部數名，薪３８０００起 + 獎金、停 │    │
│  │聯盟        │車場，管理員數名，薪３２０００起+全勤，洗車員 │    │
│  │            │數名，薪２８０００起+獎金，以上人員限男２０-４│    │
│  │            │５歲享勞健保，月休６天，全勤+年節獎金，意洽： │    │
│  │            │00-00000000張主任                   │    │
├─┼──────┼───────────────────────┼──┤
││２４Ｈ音樂磁│急徵，管理幹部數名，薪３８０００起，服務人員數│    │
│  │場（複合式中│名薪３００００起，雜工數名薪２５０００起，以上│    │
│  │西茶飲）    │月休                                          │    │
│  │            │人員（限男）２０-４５歲無經驗可，享勞健保，月 │    │
│  │            │休６天，全勤+年節獎金（供宿）00-000000│    │
│  │            │１８胡店長                                    │    │
├─┼──────┼───────────────────────┼──┤
││            │理貨員薪２８０００，以上人員應徵時請備駕照，月│    │
│  │            │休５天，福利佳╱享勞健保，0000000000│    │
│  │            │林主任                                        │    │
├─┼──────┼───────────────────────┼──┤
││            │客服人員薪２８０００起，清潔人員薪２２０００起│    │
│  │            │，廚師薪面議，泊車人員薪２００００ + 小費，另 │    │
│  │            │徵女子ＳＰＡ外櫃人員，均享勞健保              │    │
└─┴──────┴───────────────────────┴──┘
附表二：
  ┌──┬────┬──────┬──────┬──────┬─────┐
  │編號│ 被害人 │ 應徵時間   │應徵者（經理│ 遭詐騙金額 │是否實際得│
  │    │        │（年月日）  │ 及特助）   │            │到工作    │
  ├──┼────┼──────┼──────┼──────┼─────┤
  │ 一 │ 戊○○ │九十二年十二│陳育新      │報名費一千元│否        │
  │    │        │月十九日    │            │（已退還）  │          │
  ├──┼────┼──────┼──────┼──────┼─────┤
  │ 二 │ 壬○○ │九十二年十二│林亮圖、趙清│報名費一千元│否        │
  │    │        │月十七日    │江          │（已退還）  │          │
  ├──┼────┼──────┼──────┼──────┼─────┤
  │ 三 │ 辰○○ │九十二年十二│林寬國      │報名費一千元│否        │
  │    │        │月十二日    │            │服裝費一萬五│          │
  │    │        │            │            │千元        │          │
  │    │        │            │            │（已退還）  │          │
  ├──┼────┼──────┼──────┼──────┼─────┤
  │ 四 │ 卯○○ │九十二年十二│陳育新      │報名費一千元│否        │
  │    │        │月十九日    │            │服裝費五千元│          │
  ├──┼────┼──────┼──────┼──────┼─────┤
  │ 五 │ 子○○ │九十二年十二│謝文聰      │報名費一千元│否        │
  │    │        │月十六日    │            │（已退還）  │          │
  ├──┼────┼──────┼──────┼──────┼─────┤
  │ 六 │ 巳○○ │九十二年十二│林寬國      │報名費一千元│否        │
  │    │        │月十六日    │            │            │          │
  ├──┼────┼──────┼──────┼──────┼─────┤
  │ 七 │ 己○○ │九十二年十二│林寬國、潘正│報名費八百元│否        │
  │    │        │月十八日    │龍          │            │          │
  ├──┼────┼──────┼──────┼──────┼─────┤
  │ 八 │ 丙○○ │九十二年十二│賴文欽      │報名費一千元│否        │
  │    │        │月十八日    │            │            │          │
  ├──┼────┼──────┼──────┼──────┼─────┤
  │ 九 │ 辛○○ │九十二年十二│古國泓      │報名費一千元│否        │
  │    │        │月十二日    │            │服裝費二千元│          │
  │    │        │            │            │（已退還）  │          │
  ├──┼────┼──────┼──────┼──────┼─────┤
  │ 十 │ 午○○ │九十二年十二│林亮圖      │無（未遂）  │否        │
  │    │        │月十六日    │            │            │          │
  ├──┼────┼──────┼──────┼──────┼─────┤
  │ 十 │ 癸○○ │九十二年十一│許哲偽      │報名費一千元│否        │
  │ 一 │        │月二十五日  │            │服裝費一萬五│          │
  │    │        │            │            │千元        │          │
  │    │        │            │            │（已退還）  │          │
  ├──┼────┼──────┼──────┼──────┼─────┤
  │ 十 │庚○○  │九十二年十二│蘇大圍      │報名費一千元│曾於九十二│
  │ 二 │        │月九日      │            │、服裝費一萬│年十二月二│
  │    │        │            │            │五千元、介紹│十三日至「│
  │    │        │            │            │費三萬四千元│豪翔公關店│
  │    │        │            │            │，總計五萬元│」上班兩天│
  │    │        │            │            │（已退還）  │，隨即離職│
  │    │        │            │            │            │。        │
  ├──┼────┼──────┼──────┼──────┼─────┤
  │ 十 │ 丑○○ │九十二年十二│趙青江      │報名費一千元│否        │
  │ 三 │        │月十五日    │            │            │          │
  ├──┼────┼──────┼──────┼──────┼─────┤
  │ 十 │ 甲○○ │九十二年十二│林亮圖、蘇大│報名費一千元│否        │
  │ 四 │        │月八日      │圍          │服裝費一萬五│          │
  │    │        │            │            │千元（已退還│          │
  │    │        │            │            │）          │          │
  ├──┼────┼──────┼──────┼──────┼─────┤
  │ 十 │ 寅○○ │九十二年十二│不詳        │報名費一千元│否        │
  │ 五 │        │月間某日    │            │、臺灣大哥大│          │
  │    │        │            │            │電信費用（金│          │
  │    │        │            │            │額不詳）    │          │
  └──┴────┴──────┴──────┴──────┴─────┘
                                                      Ｆ


司法院資訊處製作；財團法人民間司法改革基金會備份。
